Anscombe's Quartet
========================================================
작업환경 정리
--------------------------------------------------------
- 현재 작업디렉토리 찾아보기
```{r}
getwd()
```
- 검색가능한 package 와 data 열거
```{r}
search()
```
- ggplot과 qplot이 포함되어 있는 ggplot2 패키지 설치 방법
```{r}
install.packages("ggplot2", repos="http://cran.nexr.com/")
```
- ggplot2 패키지를 search 가능한 library 에 탑재
```{r}
library(ggplot2)
```
- library 가 어떤 기능을 하는 함수인지 알아보려면? 특히 패키지 이름을 어떻게 표기하는지 유의
```{r}
?library
```
- ggplot2 를 library 에서 내리려면 어떻게 해야 하는지 시행착오를 좀 거쳐 본다면 
```
detach(ggplot2)
detach("ggplot2")
```
- search()에 나오는 구조에 유의.
```{r}
search()
detach("package:ggplot2")
```
- 검색 목록에서 빠져 나간 것 확인.
```{r}
search()
```
- 다시 검색 목록에 올리고,
```{r}
library(ggplot2)
search()
```
- 특정 패키지의 help 문서를 살피기 위한 한두가지 시행 착오
```
help(package:methods)
help("package:methods")
```
- help 문서를 help 로 검색
```{r}
?help
```
- 다음과 같은 문법을 적용해야 함을 알 수 있음.
```{r}
help(package=methods)
```
- anscombe quartet 자료가 들어있는 datasets 패키지의 자료 목록 검색
```{r}
data(package="datasets")
```
Ancombe 자료의 기초통계 요약
----------------------------
- Anscombe 자료 가져다 붙이기
```{r}
data(anscombe)
```
- 그러나 data() 함수로는 검색 목록에 올라가지 않는다는 것을 확인.
```{r}
search()
```
- anscombe 자료의 구조 확인 후 자료를 실제로 출력
```{r}
str(anscombe)
anscombe
```
- anscombe 자료의 기초통계 요약. 분산이나 표준편차는 나오지 않음.
```{r}
summary(anscombe)
```
- 표준편차를 막무가내로 계산하라고 하면 오류 발생.
```
sd(anscombe)
```
- anscombe 자료의 구조로 인하여 apply() 함수 적용
```{r}
apply(anscombe,2,sd)
```
- 피어슨 상관계수는 행렬구조(사실은 data.frame)에서 각 변수 간의 상관계수 계산에 적합
```{r}
cor(anscombe)
```
- (x1, y1), (x2, y2), (x3, y3), (x4, y4) 간의 상관계수를 보기 쉽게 재배열. [  ]의 용도에 유의
```{r}
cor(anscombe[c(1,5,2,6,3,7,4,8)])
```
- 배열을 저장
```{r}
a<-c(1,5,2,6,3,7,4,8)
```
- 평균과 표준편차 계산
```{r}
apply(anscombe,2,mean)
apply(anscombe,2,sd)
```
- 번잡함을 덜기 이해 attach() 이용
```{r}
attach(anscombe)
```
- 선형회귀계수도 비교
```{r}
lsfit(x1,y1)$coefficient
lsfit(x2,y2)$coefficient
lsfit(x3,y3)$coefficient
lsfit(x4,y4)$coefficient
```
- lm() 함수를 이용해서 계산해도 같은 결과
```{r}
lm(y1~x1,data=anscombe)$coefficient
lm(y2~x2,data=anscombe)$coefficient
lm(y3~x3,data=anscombe)$coefficient
lm(y4~x4,data=anscombe)$coefficient
```
그러나 그림으로 비교하면?
-------------------------
- 산점도와 회귀선을 그려서 비교해 보자. 우선 모든 수직축과 수평축의 범위를 정하자.
```{r}
x.min<-min(x1,x2,x3,x4)
x.max<-max(x1,x2,x3,x4)
y.min<-min(y1,y2,y3,y4)
y.max<-max(y1,y2,y3,y4)
```
- 한 장에 네개의 산점도를 그리기 위하여 par() 조정 후 작업. 점은 붉은 색으로, 회귀선은 최소제곱법 적용.
```{r}
par(mfrow=c(2,2))
plot(x1,y1,xlim=c(x.min,x.max),ylim=c(y.min,y.max))
abline(lsfit(x1,y1))
plot(x2,y2,xlim=c(x.min,x.max),ylim=c(y.min,y.max))
abline(lsfit(x2,y2))
plot(x3,y3,xlim=c(x.min,x.max),ylim=c(y.min,y.max))
abline(lsfit(x3,y3))
plot(x4,y4,xlim=c(x.min,x.max),ylim=c(y.min,y.max))
abline(lsfit(x4,y4))
```

- png() 함수를 이용한 출력에는 다음 코드 필요
```{r}
png(filename="anscombe.png",width=640,height=640)
dev.off()
```
qplot()과 ggplot()을 이용한 그림 작성
-------------------------------------
- ggplot2 를 가져다 붙여놓기.
```{r}
library(ggplot2)
search()
```
- qplot()이나 ggplot()을 이용하려면 anscombe 데이터프레임을 long format 으로 바꿔야 함. 바꿔주기 위해서는 각 그룹을 구분하는 factor를 생성해야 함.
```{r}
nrow(anscombe)
?gl
a.levels<-gl(4,nrow(anscombe))
a.levels
anscombe.long<-data.frame(x=c(x1,x2,x3,x4),y=c(y1,y2,y3,y4),group=a.levels)
```

- ggplot() 으로 그리는 R 코드
```{r}
theme_set(theme_bw())
ggplot(anscombe.long,aes(x,y))+
  geom_point(size=4)+
  geom_smooth(method="lm",fill=NA,fullrange=TRUE)+
  facet_wrap(~group)
```

- qplot() 으로 그리기. facet_wrap() 활용에 유의.
```{r}
a1.qplot<-qplot(x,y, data=anscombe.long,geom=c("point","smooth"),method="lm")
a1.qplot+facet_wrap(~group,ncol=2)
```
